【裁判字號】    97,易,2877
【裁判日期】    980831
【裁判案由】    妨害名譽
【裁判全文】
臺灣臺北地方法院刑事判決              97年度易字第2877號
公  訴  人  臺灣臺北地方法院檢察署檢察官
被      告  丙○○
            乙○○
                      號
            甲○○ ○○○ ○.
                    外僑居留證.
共      同
選任辯護人  羅明通律師
            陳世偉律師
            劉曉萍律師
上列被告等因妨害名譽等案件，經檢察官提起公訴（96年度偵字
第26263 號、第26264 號），本院判決如下：
    主  文
丙○○、甲○○ ○○○ ○○○、乙○○均無罪。
    理  由
一、公訴意旨略以：被告黎慕慈（甲○○ ○○○ ○○○） 為壹週刊之執
    行副總編輯、被告乙○○為壹週刊之副總編輯、被告丙○○
    為壹週刊之記者，上開被告3 人與不詳姓名、年籍之成年男
    子間，共同基於無故侵入他人建築物及意圖散布於眾誹謗他
    人名譽之犯意聯絡，於民國95年間某日，由該姓名年籍不詳
    之成年男子，侵入告訴人丁○○所有位在臺北市○○○路○
    段61號27樓裝潢中之建築物內後，未經允許，無故拍攝前開
    建築物內裝潢現況及屋內格局等圖片，其後並以文字指摘、
    傳述告訴人「搞得三角習題（起訴書誤載為提），分不清理
    還亂」、「『箍陽入首局』風水陣，期待早一天封奶收山，
    嫁為人婦」、「心急嫁人」，足以對告訴人之個人形象、人
    格評價、社會地位有負面影響，內容俱屬貶抑之文字，並附
    加前揭無故拍攝告訴人所有裝潢中建築物內部之圖片，刊登
    在96年5 月25日壹週刊第261 期雜誌第58頁、60頁（下稱本
    件壹週刊報導）中，使不特定之多數人，得以閱覽，以此方
    式散布於眾，足以生損害於告訴人之名譽。因認被告3 人共
    同涉犯刑法第306 條第1 項無故侵入他人建築物罪、同法第
    310 條第2 項之妨害名譽罪嫌等語。
二、按犯罪事實，應依證據認定之，無證據不得認定犯罪事實；
    又不能證明被告犯罪者，應諭知無罪之判決，刑事訴訟法第
    154條第2項、第301條第1項分別定有明文。又刑事訴訟法第
    161條第1項規定：檢察官就被告犯罪事實，應負舉證責任，
    並舉出證明之方法。因此，檢察官對於起訴之犯罪事實，應
    負提出證據及說服之實質舉證責任。倘其所提出之證據，不
    足為被告有罪之積極證明，或其指出證明之方法，無從說服
    法院以形成被告有罪之心證，基於無罪推定原則，自應為被
    告無罪之諭知（最高法院92年度台上字第128 號判例意旨參
    照）。
三、公訴人認被告涉犯上開罪嫌，無非係以告訴人之指訴、被告
    丙○○、黎慕慈（甲○○ ○○○ ○○○） 、乙○○3 人之供述，及
    96年5 月25日壹週刊第261 期雜誌第58頁、第60頁及封面等
    件為其論據。
四、訊據被告丙○○、乙○○及黎慕慈均坦承在本件壹週刊報導
    中，有記載告訴人丁○○「搞得三角習題，分不清理還亂」
    、「『箍陽入首局』風水陣，期待早一天封奶收山，嫁為人
    婦」等文字，並附有告訴人所有位在臺北市○○○路○ 段61
    號27樓之建築物當時裝潢中現況及屋內格局等圖片之事實，
    惟均堅決否認有何侵入建築物及加重誹謗之犯行，被告丙○○辯稱：伊在臺灣壹週刊雜誌擔任記者一職，本件壹週刊報
    導中「搞得三角習題，分不清理還亂」、「『箍陽入首局』
    風水陣，期待早一天封奶收山，嫁為人婦」等文字，是被告
    乙○○拿資料要伊依照香港壹本便利雜誌改寫的，而照片及
    設計圖與伊無關，伊亦無侵入住宅之行為等語；另被告乙○○則辯稱：伊在臺灣壹週刊雜誌擔任副總編輯，該壹週刊報
    導撰文部分，是被告黎慕慈跟香港壹本便利雜誌聯絡，由香
    港傳過來的稿子，被告黎慕慈看完後就叫伊找人撰寫，伊就
    找被告丙○○編寫，且告訴人屋內圖檔照片也是香港壹本便
    利傳過來的，伊不曉得是如何拍攝的等語；而被告黎慕慈亦
    辯稱：伊在壹週刊雜誌擔任執行副總編輯，壹週刊雜誌上面
    的圖片，是伊請香港方面協助將攝影翻拍壹本便利雜誌傳真
    給伊，伊不知翻拍照片是雜誌上照片或原本，亦不知是誰傳
    真的，伊只負責跟香港的週刊聯絡，其他都不知情等語。被
    告丙○○、乙○○及黎慕慈共同選任辯護人之辯護意旨略以
    ：
（一）無故侵入住宅罪部分：
      上開壹週刊第261 期雜誌之圖片來源，或為香港壹本便利
      雜誌社所攝得，或為第三人拍攝後交付該雜誌所為，但如
      何取得，究與被告等人無關，自不得僅憑壹週刊雜誌刊登
      上揭照片即遽認被告有進入告訴人房屋拍攝照片之無故侵
      入告訴人住居之行為。又刑法第306 條保護之法益為個人
      生活之安寧，照片拍攝時告訴人所有之房屋正裝修無人居
      住，絕無侵害個人法益居住安全之可能。
（二）加重誹謗罪部分：
      女性藝人若身材姣好，但穿著相對保守時，媒體便常以「
      封奶」、「封胸」等誇大、通俗用語加以形容，但並無貶
      損之意。告訴人自進入演藝圈以來，即以外貌及身材姣好
      著稱，其果若各媒體所報導，即將或意欲嫁為人婦，則可
      能不會再展露身材於公眾前，因此用「封奶」形容，不過
      是為吸引讀者所用，絕無毀損告訴人名譽之意圖。而「箍
      陽入首局」之用語，係壹本便利雜誌採訪香港風水大師區
      仲德所言，此乃風水用語，非被告等人撰寫，其意指吸引
      光明、男性，謀得好姻緣而言，告訴人自己多次向媒體表
      示亟欲嫁做人婦之心情，本件報導與事實相符，自無貶損
      告訴人名譽之可能。又「搞得三角習題，分不清理還亂」
      ，係指告訴人追求者眾多，且告訴人與言承旭、邱士楷間
      之交往關係分分合合，媒體多有報導，為一般社會大眾所
      熟知，並無損及告訴人在社會上之評價。再者，「心急嫁
      人」一語，係壹本便利雜誌所用，但本件壹週刊雜誌無論
      是封面或內文中，均無使用該字詞，故此與被告等人無關
      ，且衡諸常情，結婚、組成家庭本為諸多未婚女性之希望
      ，稱心急嫁人，並無對女性之社會評價造成貶損。此外，
      被告黎慕慈既向香港壹本便利雜誌查證，並該雜誌曾訪問
      告訴人做平衡報導，且報導內容與其他媒體報導之內容多
      所相同，被告等人自有相當理由相信壹本便利雜誌已詳為
      查證，被告等人並無未盡查證義務之情事等語。
五、經查：
（一）證據能力部分
    1.關於檢察官起訴書證據清單所提之證據資料，被告除對於
      告訴人丁○○於偵查中之指訴，爭執其證據能力外，對於
      其餘證據資料之證據能力均不加以爭執，而本院審核該等
      證據資料作成之情況，亦無不適合作為證據之情況，則該
      等證據資料自有證據能力，合先敘明。
    2.按被告以外之人於審判外之言詞或書面陳述，除法律有規
      定者外，不得作為證據，但被告以外之人於偵查中向檢察
      官所為之陳述，除顯有不可信之情況者外，得為證據，刑
      事訴訟法第159 條、第159 條之1 第2 項，分別定有明文
      。經查，告訴人丁○○於偵查中所為之陳述，查無何顯有
      不可信情況存在，且上開告訴人於本院審理時亦以證人身
      分到庭具結作證，行交互詰問程序，已給予本件被告詰問
      上開證人之權利，則本院經調查證據後取捨酌採，自得以
      上開證人於偵查中所為之陳述，作為本件論罪之依據。
（二）查被告黎慕慈為壹週刊之執行副總編輯、被告乙○○為壹
      週刊之副總編輯、被告丙○○為壹週刊之記者，且由被告
      丙○○撰稿之本件壹週刊報導中確有刊載告訴人「搞得三
      角習題，分不清理還亂」、「『箍陽入首局』風水陣，期
      待早一天封奶收山，嫁為人婦」等語及附加告訴人所有之
      裝潢中建築物現況及屋內格局圖片之事實，業據被告丙○○、乙○○及黎慕慈所坦承不諱，並有卷附96年5 月25日
      壹週刊第261 期雜誌第58頁、60頁與封面1 份在卷可佐（
      見臺灣臺北地方法院檢察署95年度發查字第3635號卷第65
      頁至第68頁），但由上開壹週刊報導內容通篇觀之，卻可
      發現文章之內文欄或各圖示說明欄中均未見「心急嫁人」
      等語詞，是公訴意旨就此部分，恐有誤會，特在此敘明。
      其次，若將本件壹週刊報導，及2006年5 月24日壹本便利
      雜誌第38頁、第39頁之報導（見本院卷第47頁至第48頁）
      對照以觀，可知兩篇報導之素材、內容大致相同，但是在
      鋪陳方式、用語、版面編排及撰文者方面，均有所不同等
      情，另參被告丙○○所陳稱：本件壹週刊報導之文字，是
      被告乙○○拿資料要伊依照香港壹本便利雜誌改寫的等語
      ，且被告乙○○亦陳稱：本件壹週刊報導撰文部分，是被
      告黎慕慈跟香港壹本便利雜誌聯絡，由香港傳過來的稿子
      ，被告黎慕慈看完後就叫伊找人撰寫，伊就找被告丙○○
      編寫等語綦詳，則衡諸常情，依據被告3 人在壹週刊所分
      別擔任之職位，及一般雜誌社內之分工情形來看，上開被
      告丙○○、乙○○所言應屬非虛，故可得出本件壹週刊報
      導之文字部分確實係身為執行副總編輯之被告黎慕慈取得
      先出刊之壹本便利雜誌文稿，再交由擔任副總編輯之被告
      乙○○，而被告乙○○遂責令在壹週刊雜誌社任職記者之
      被告丙○○改寫之結論。
（三）證人余玫玲於本院審理時到庭結證稱：伊曾經在壹週刊任
      職，擔任研究組的研究員，時間為92年3 月起到97年7 月
      止。工作內容為資料、圖片的蒐集、整理，並擔任與香港
      壹週刊間之聯絡窗口。伊與香港壹週刊聯絡的內容為例如
      發生在香港本地的新聞，我們需要用該新聞的相片，我們
      會請他們提供相關的照片。提供的方式都是用ＦＴＰ，伊
      所謂的ＦＴＰ就是網路硬碟資源共享，如果臺灣的壹週刊
      需要香港壹週刊提供照片的話，就請香港壹週刊放到上開
      ＦＴＰ，就是請香港壹週刊上傳，ＦＴＰ共享資源部分有
      臺灣壹週刊、香港壹週刊及香港壹本便利使用。上傳之後
      ，伊就從ＦＴＰ上下載下來，之後交由主管黎慕慈處理。
      伊有處理過本件壹週刊之報導，因香港的壹本便利也是跟
      壹週刊屬於同一集團，所以上開雜誌的相片及內容也是經
      由ＦＴＰ下載。當初是主管黎慕慈說有一批照片，香港已
      經傳給我們，所以伊就到上開ＦＴＰ上抓取，之後再交給
      主管黎慕慈。伊當初所抓取的檔案只有圖片，但就是本件
      壹週刊報導內的圖片檔，也就是壹本便利雜誌內容的相片
      ，有幾張照片就有幾個圖片檔。本件壹週刊報導相片部分
      與當初所抓取的檔案確定相同，確實的張數已經不記得，
      因為時間已經蠻久了，當時因為是直接引用香港壹本便利
      的內容，所以沒有特別去記幾張，除上開報導中第67頁之
      言承旭照片及第68頁之丁○○跟王曉書的相片之外，其他
      相片、室內平面圖都是香港壹本便利所上傳。此外，本件
      壹週刊報導之文字部分來源伊不清楚，當時只負責圖片部
      分等語綦詳（見本院卷第225 頁反面至第227 頁），且由
      較本件壹週刊報導先出刊之2006年5 月24日壹本便利雜誌
      第38頁、第39頁報導內容以觀（見本院卷第47頁至第48頁
      ），可知本件壹週刊報導內所附之圖片，均係壹本便利雜
      誌所先刊登過之圖片之事實，故綜合上開證據，的確可知
      本件壹週刊報導中所附告訴人位在臺北市○○○路○ 段61
      號27樓裝潢中之建築物內之裝潢現況及屋內格局等圖片確
      係由香港壹本便利雜誌所先刊登，再透過臺灣壹週刊雜誌
      社所屬集團內部之ＦＴＰ網路硬碟資源共享，傳輸給臺灣
      壹週刊雜誌刊登、使用，進而本件壹週刊報導內所附之上
      開建築物內裝潢現況及屋內格局等圖片均係自香港壹本便
      利雜誌社處所取得之事實，應屬無訛。其次，證人即告訴
      人丁○○雖於本院審理時到庭結證稱：伊住家週圍建物並
      無高於27樓或相當於27樓高度的住宅，當時這棟房屋已經
      確實交屋，該棟大樓的安全措施及保安非常嚴謹，從1 樓
      入口處就必須取得保安人員登記身分並且詢問住戶是否有
      此訪客，登記後由保安人員帶領或住戶親自下樓帶領訪客
      上樓，在當時這個報導出刊期間，這棟大樓還沒有電梯出
      入感應設備。我們的一樓有兩層大門，通過第一道關卡才
      能碰到保安人員，之後經過保安人員進行確認後，才能通
      過第2 道大門上樓。關於這張照片拍攝的角度，是否確實
      需要進入屋內才能拍攝裝修公司和我們簽有保密合約，也
      只有他們有鑰匙可以進入伊所居住的房子，除了裝修工人
      外，不應有他人進去此屋。伊有詢問過，他們也確保除了
      裝修工人外，以他們的認知並無其他人進入。2006年當時
      伊的房子其實是從28樓開始動工，28樓的工程要完成時，
      才開始實施27樓裝潢，不是同一時間都一起在施工，都是
      同一批裝修工人。裝潢的部份由由我們家人自己監工。照
      片不是由裝潢公司或裝潢工人所拍攝或提供，伊有詢問過
      等語（見本院卷第267 頁至第268 頁），但由證人丁○○
      上開所為之證詞，僅能得知伊所居住之房屋於95年間裝潢
      時，門禁已經相當森嚴，且告訴人曾與施工人員簽有保密
      條款，並經詢問過施工人員後，告訴人認為照片不是由裝
      潢公司或裝潢工人所拍攝或提供等情，但仍未能證明上開
      被告3 人確曾與1 名不詳姓名、年籍之成年男子共同基於
      無故侵入他人建築物及意圖散布於眾誹謗他人名譽之犯意
      ，於95年間某日，由該姓名年籍不詳之成年男子，侵入告
      訴人丁○○所有位在臺北市○○○路○ 段61號27樓裝潢中
      之建築物內後，拍攝前開建築物內裝潢現況及屋內格局等
      圖片等情。從而，實難由本件壹週刊報導曾刊登上開建築
      物內裝潢現況及屋內格局等圖片乙節，即遽認被告3 人共
      同涉有上開無故侵入建築物犯行。
（四）按憲法第11條規定，人民之言論自由應予保障，鑑於言論
      自由有實現自我、溝通意見、追求真理、滿足人民知的權
      利，形成公意，促進各種合理的政治及社會活動之功能，
      乃維持民主多元社會正常發展不可或缺之機制，國家應給
      予最大限度之保障，俾上開功能得以發揮。惟為兼顧個人
      名譽、隱私等法益及維護公共利益，法律對言論自由尚非
      不得依其傳播方式為合理之限制。刑法第310 條第3 項前
      段規定：「對於所誹謗之事，能證明其為真實者，不罰。
      」係針對言論內容與事實相符者之保障，並藉以限定刑罰
      權之範圍，非謂指摘或傳述足以毀損他人名譽事項之行為
      人必須自行證明其言論內容確屬真實，始能免於刑責。惟
      行為人雖不能證明言論內容為真實，但依其所提證據資料
      ，認為行為人有相當理由確信其為真實者，即不能以誹謗
      罪之刑責相繩，亦不得以此項規定而免除檢察官或自訴人
      於訴訟程序中，依法應負行為人故意毀損他人名譽之舉證
      責任，或法院發現其為真實之義務。就此而言，刑法第31
      0 條第3 項與憲法保障言論自由之旨趣並無牴觸。（司法
      院大法官會議釋字第509 號解釋、最高法院90年度臺非字
      第155 號判決意旨參照）。進一步言之，國家一方面須保
      障言論自由，他方面又必須滿足對人民之人格名譽等權益
      為適當保護之義務要求，因而面臨憲法所保障之基本權間
      相互衝突之問題，則如何一方面維持言論自由之適度空間
      ，不致造成過度干預或限制，另一方面又對受侵擾者之人
      格名譽等權益為適當之保護，係屬上開基本權衝突能否獲
      致衡平解決之重要關鍵。而觀察刑法第310 條有關誹謗行
      為之處罰規定，可知立法者係選擇以刑法規範機制此種干
      預強度較大的方式，以保護人民之人格名譽等權益，使人
      格名譽受侵擾之人民，得請求國家以刑罰方式制裁行為人
      ，而非僅得透過民事賠償制度解決紛爭，並藉由該條所定
      客觀處罰條件之規定，進一步規範誹謗罪之可罰性範圍，
      即於行為人所為之事實陳述係屬真實，並與公共利益相關
      時，基於此際，關於言論自由之保護應優先於人格名譽等
      權益之維護之價值權衡，立法者特將之排除於誹謗罪之處
      罰範圍外；另於同法第311 條規定多項阻卻違法事由，使
      法院得據以於個案中，就所發生之基本權衝突情形，為違
      法性之衡量判斷。又，立法者以事實陳述之「真實性」及
      「公共利益關連性」作為權衡基準，固具有一定合理性，
      惟若過分執著於真實性之判別標準，或對真實性為僵硬之
      認定解釋，恐將有害於現代社會之資訊流通，蓋在社會生
      活複雜、資訊需求快速之現代生活中，若要求行為人（尤
      其是新聞媒體）必須確認所發表資訊之真實性，將可能須
      付出過高成本，或因而產生所謂「寒蟬效應」（chilling
      effect），而可能嚴重影響言論自由所能發揮之功能，違
      背憲法保障言論自由之本旨。從而，所言為真實之舉證責
      任不應加諸於行為人，法院對於系爭言論是否為真實，仍
      有發現之責任，且行為人如能證明其有相當理由確信其發
      表之言論內容應屬真實，即無誹謗之故意，不應負誹謗刑
      責；而無須證明其言論內容、即所誹謗之事確為真實（最
      高法院93年度臺非字第108 號判決意旨參照），且就所謂
      「能證明為真實」，其證明強度應無庸達到客觀真實之程
      度，只要行為人並非故意捏造虛偽事實，或並非因重大過
      失或輕率而致其所陳述與事實不符，皆應將之排除於我國
      刑法誹謗罪之處罰範圍外，而認行為人不負相關刑責。
（五）由卷附壹本便利雜誌節本影本（見本院卷第47頁至第48頁
      ）；海峽都市報標題：「康熙逼供丁○○認了言承旭」之
      報導（見本院卷第156 頁）；聯合報標題：「小丸子志玲
      今年情定邱士凱？」（見本院卷第157 頁）、「丁○○過
      年曾電邱士凱」（見本院卷第158 頁）、「拍完電影丁○○定婚期？」（見本院卷第159 頁）、「丁○○：真命天
      子，值得等」（見本院卷第163 頁）、「提到邱士凱志玲
      ：哈哈哈」（見本院卷第170 頁至第171 頁）、「志玲若
      婚結婚照黏爸媽」（見本院卷第177 頁）、「丁○○許願
      ：35歲前嫁人」（見本院卷第181 頁）等報導；頭條日報
      標題：「傳拍拖選購婚戒丁○○被指將嫁馬桶大亨」之報
      導（見本院卷第160 頁）；臺灣蘋果日報標題：「言承旭
      祝福志玲嫁小開」（見本院卷第161 頁）、「丁○○看上
      千萬隱密新屋姊妹淘嫌邱士凱長相林哥哥覺得OK」（見本
      院卷第164 頁）、「丁○○哀怨人紅沒朋友願奉母命32歲
      前嫁人」（見本院卷第175 頁）、「丁○○哥哥害羞亮相
      媽媽逼她1 年半內嫁」（見本院卷第176 頁）、「丁○○
      嫁不掉偷哭」（見本院卷第179 頁）等報導；中國時報標
      題：「被問與邱士凱很登對丁○○等待真命天子林爸有主
      張」之報導（見本院卷第162 頁）；民生報標題：「邱士
      凱親友知道交往不知進度」（見本院卷第165 頁）、「丁○○復出雙峰還在休息」（見本院卷第166 頁）等報導；
      華僑報標題：「丁○○攻香港大賣性感身材」之報導（見
      本院卷第167 頁）；臺灣日報標題：「丁○○在養病緋聞
      沒停過言承旭飛大連探病和成小開邱士凱送花籃林母要安
      排和施勝霖相親」之報導（見本院卷第168 頁）；星島日
      報標題：「承諾35歲前結婚丁○○急趕覓大屋」之報導（
      見本院卷第178 頁）；明報標題：「丁○○提早35歲前出
      嫁」之報導（見本院卷第180 頁）；東周刊標題：「丁○○封胸六師妹豪晒爭上位」之報導（見本院卷第104 頁）
      等相關新聞、雜誌報導以觀，可知上開各媒體報導之時間
      均係在本件壹週刊報導之前，且各該媒體之報導內容業均
      提及告訴人曾先後與言承旭、邱士凱傳出緋聞、交往情誼
      等情，是本件部分報導內容應係參酌上開各媒體之報導內
      容所得，自非無據，進而被告丙○○承被告乙○○、黎慕
      慈之命，在本件壹週刊報導內撰寫告訴人「搞得三角習題
      （起訴書誤載為提），分不清理還亂」等情，實已盡其查
      證責任，且無明知不實故意捏造之情，且上開報導內容並
      無虛構無據事實之情況，尚難認被告3 人有何損害自訴人
      名譽之實際惡意。其次，由本件壹週刊報導詳細以觀，其
      內容中僅表示「據香港玄學家區仲德表示，丁○○新居確
      實已擺下名叫「箍陽入首局」的風水陣」等語，且本件報
      導據以改寫之壹本便利報導中亦確實提及「玄學家區仲德
      表示，丁○○新居的確有心擺下名叫「箝陽入首局」的風
      水陣」等語，相互對照，可知兩篇報導之用語雖有「箍」
      及「箝」一字之差，但此恐僅係筆誤之故，所指均應為區
      仲德所為之同一評論，另參卷附94年12月16日星島日報標
      題：「花錢之愛難開花黎明樂基兒明年9 月有暗湧」（見
      本院卷第116 頁）、95年2 月10日標題：「歐倩怡旺夫積
      才郭晉安狗年娶妻事事皆順」（見本院卷第129 頁）、95
      年2 月24日標題：「10年星運做第2 個張曼玉梁洛施30歲
      前息影入豪門」（見本院卷第130 頁）等報導，可知確有
      1 位名叫區仲德之人常在報章上就演藝人員之感情、運勢
      等情事，以命理之角度發表評論之事實，是以，所謂「『
      箍陽入首局』風水陣」之等語僅係被告在本件壹週刊報導
      內轉載區仲德所為之命理說法，性質上僅屬單純發表意見
      予以評論，而非陳述事實，當不至於使告訴人之個人評價
      產生貶損。再者，由卷附民生報標題：「維多利亞挑衣服
      小開男友愛相隨夏姿服裝秀她封奶捧未來婆」之報導（見
      本院卷第100 頁）；臺灣蘋果日報標題：「垠凌封奶搞笑
      遇瓶頸」（見本院卷第102 頁）、「嚴正花封奶扮俗賺演
      技」（見本院卷第103 頁）、「林熙蕾封乳不搶姊妹風頭
      」（見本院卷第110 頁）等報導；中國時報標題：「莉亞
      拒清涼封奶惹毛經紀人」（見本院卷第106 頁）、「520
      響應簡樸藝窩風劉真狄鶯封奶張菲舊西裝上身」（見本院
      卷第112 頁）、「王怡仁嬌嬌女要長大封奶轉型衝工作穿
      粉紅MIUMIU小女孩個性馬上現形」（見本院卷第113 頁）
      等報導；爽報標題：「蕭淑慎封奶拙樣放風」之報導（見
      本院卷第108 頁）；聯合晚報標題：「丁○○開工封奶被
      罵穿得太隨便」之報導（見本院卷第111 頁），可知「封
      奶」、「封乳」等辭句，多為現今之報章媒體所襲用，係
      指該人現在或日後將不在公開活動場合或影視節目或演藝
      作品中展示其身材之意，是以被告在本件壹週刊報導內描
      述告訴人「期待早一天封奶收山，嫁為人婦」等語，雖係
      採用較為通俗之用語，但仍屬單純發表意見予以評論之範
      疇內，並非陳述事實，亦無涉貶抑告訴人名譽之行為，當
      不會貶損告訴人個人之社會評價。此外，本件壹週刊報導
      內既無記載「心急嫁人」等語，已如前述，則被告3 人就
      此部分之用語，自然均不會涉及起訴書所載之加重誹謗犯
      行。
（六）綜前，雖本件壹週刊報導之內容係由被告黎慕慈取得早一
      天出刊之壹本便利雜誌文稿，再交由擔任副總編輯之被告
      乙○○，而被告乙○○遂責令在壹週刊雜誌社任職記者之
      被告丙○○改寫，且被告黎慕慈亦透過壹週刊之研究人員
      以在ＦＴＰ上抓取之方式，自香港壹本便利雜誌社處取得
      本件報導所附圖片之電子檔等情，已如前述，然並無證據
      可以證明上開圖片係被告3 人夥同他人無故侵入告訴人之
      建築物內所拍攝、取得，且如前所示，包含「搞得三角習
      題，分不清理還亂」、「『箍陽入首局』風水陣，期待早
      一天封奶收山，嫁為人婦」等文字在內之本件壹週刊報導
      內容，均僅屬單純發表意見予以評論，而非陳述事實，並
      不足以對告訴人之個人形象、人格評價、社會地位有負面
      影響，故實難認被告黎慕慈、乙○○、丙○○涉犯上開無
      故侵入他人建築物或加重誹謗等犯行。
六、綜上所述，本件公訴人所舉證據均尚不足以證明被告3 人確
    有共同為無故侵入他人建築物及加重誹謗之犯行。此外，本
    院復查無其他積極證據足資證明被告有公訴人所指之上開犯
    行，不能證明被告犯罪，揆諸前揭法條規定及判例意旨說明
    ，自應諭知被告3 人無罪之判決。
七、據上論斷，應依刑事訴訟法第284 條之1 、第301 條第1 項
    前段，判決如主文。
本案經檢察官楊雅清到庭執行職務。
中    華    民    國    98    年    8     月    31    日
                  刑事第十七庭  法  官  葉力旗
以上正本證明與原本無異。
如不服本判決應於收受送達後10日內向本院提出上訴書狀，並應
敘述具體理由；其未敘述上訴理由者，應於上訴期間屆滿後20日
內向本院補提理由書（均須按他造當事人之人數附繕）「切勿逕
送上級法院」。
                                書記官  林碧華
中    華    民    國    98    年    8     月    31    日


司法院資訊處製作；財團法人民間司法改革基金會備份。
